【裁判字號】    98,訴,695
【裁判日期】    980810
【裁判案由】    搶奪等
【裁判全文】
臺灣桃園地方法院刑事判決               98年度訴字第695號
公  訴  人  臺灣桃園地方法院檢察署檢察官
被      告  丁○○
                      )
被      告  庚○○
上列被告因搶奪等案件,經檢察官提起公訴（98年度偵字第
10909 號），被告於本院準備程序中就被訴事實均為有罪之陳述
，經詢問當事人意見，合議庭裁定由受命法官依簡式審判程序獨
任審理，本院判決如下：
    主  文
丁○○共同意圖為自己不法之所有，而搶奪他人之動產，共伍罪
，各處有期徒刑柒月，又共同攜帶兇器竊盜，處有期徒刑捌月，
螺絲起子壹支沒收。應執行有期徒刑貳年捌月，螺絲起子壹支沒
收。
庚○○共同意圖為自己不法之所有，而搶奪他人之動產，共伍罪
，各處有期徒刑柒月，又共同攜帶兇器竊盜，處有期徒刑捌月，
螺絲起子壹支沒收。應執行有期徒刑貳年陸月，螺絲起子壹支沒
收。
    犯罪事實
一、丁○○與庚○○本於為自己不法所有意圖之犯意聯絡，由丁
    ○○騎乘機車搭載庚○○，於附表所示之時間，在附表所示
    之地點，由庚○○在機車後徒手搶奪如附表所示之人所攜帶
    之財物得手。丁○○及庚○○復基於為自己不法所有意圖之
    犯意聯絡，於98年5 月14日下午2 時30分至晚間9 時30分間
    某時，在桃園縣中壢市中央大學後門停車場內，由庚○○在
    旁把風，丁○○則持客觀上足以危害人之生命、身體安全之
    螺絲起子1 支，竊取丙○○所有之車牌號碼BNS-937 號重型
    機車車牌得手後，將該車牌懸掛於自己所使用之車牌號碼
    N6U-832 號機車上，為警於同日晚間10時40分許，在桃園縣
    中壢市○○路與建國路口查獲。並扣得丁○○所有之螺絲起
    子1 支。
二、案經戊○○、己○○訴由桃園縣政府警察局中壢分局報請臺
    灣桃園地方法院檢察署檢察官偵查起訴。
    理  由
壹、按除被告所犯為死刑、無期徒刑、最輕本刑為三年以上有期
    徒刑之罪或高等法院管轄第一審案件者外，於第一次審判期
    日前之準備程序進行中，被告先就被訴事實為有罪之陳述時
    ，審判長得告知被告簡式審判程序之旨，並聽取當事人、代
    理人、辯護人及輔佐人之意見後，裁定進行簡式審判程序，
    刑事訴訟法第273 條之1 第1 項定有明文。經核，本件被告
    吳福隆所犯係死刑、無期徒刑、最輕本刑為三年以上有期徒
    刑以外之罪，其於準備程序中就被訴事實為有罪之陳述，經
    法官告知簡式審判程序之旨，並聽取公訴人、被告之意見後
    ，本院爰依首揭規定，合議裁定由受命法官獨任進行簡式審
    判程序，合先敘明。
貳、證據能力：
一、按被告以外之人於審判外之陳述，雖不符同法第159 條之1
    至之4 之規定，而經當事人於審判程序同意作為證據，法院
    審酌該言詞陳述或書面陳述作成時之情況，認為適當者，亦
    得為證據，刑事訴訟法第159 條之5 第1 項定有明文。
二、查本件被告及檢察官於審判程序中就下述證據資料屬傳聞證
    據，且不符刑事訴訟法第159 條之1 至之4 之規定者，均同
    意作為證據，而本院審酌各該證據資料作成時之一切客觀情
    況，認為適當，故得為證據。
貳、認定犯罪事實之證據及理由：
一、被告丁○○及庚○○對於上揭犯罪事實均坦承不諱，復有證
    人即被害人甲○○、辛○○、乙○○、戊○○、己○○及丙
    ○○指訴歷歷，復有華揚醫院及天晟醫院出具之診斷證明書
    各1 紙附卷可稽（參見臺灣桃園地方法院檢察署98年度
    偵字第10909 號卷第119-120 頁），另有扣案之螺絲起子1
    支可憑，此情堪以認定。被告上開竊盜、搶奪各多次之犯行
    均臻明確，應予依法論科。
二、按螺絲起子係金屬製品、質地堅硬，且其中一側為尖端，客
    觀上可對人之生命、身體產生危險性，應屬兇器無疑。故核
    被告二人如附表所示之犯行，均係犯刑法第325 條第1 項搶
    奪罪，及同法第321 條第1 項第3 款之攜帶兇器竊盜罪。又
    被告2 人就上開搶奪及竊盜犯行，有犯意聯絡及行為分擔，
    均為共同正犯。又被告2 人所犯搶奪及竊盜罪，犯意各別，
    行為互殊，應予分論併罰。爰分別審酌被告2 人正值青壯，
    不思向上，除竊取他人機車車牌外，又行搶獨行婦女，手段
    惡劣，且造成被害人精神與財產上之損害非輕，對於社會秩
    序與治安所造成之危害重大，及渠等於犯罪後均坦承犯行之
    態度等一切情狀，分別量處如主文欄所示之刑，並分別定其
    應執行刑，以資懲儆。
三、按共同犯罪行為，應由共犯各負全部責任，凡必須沒收之物
    ，於共犯之判決均應為沒收之諭知（最高法院88年度臺上字
    第7099號判決意旨參考）。查，扣案之螺絲起子1 支，係被
    告丁○○所有，供渠等犯如附所示搶奪罪所用之物，業據渠
    等於本院審理中供明在卷，爰依刑法第38條第1 項第2 款規
    定宣告沒收。
據上論斷，應依刑事訴訟法第299 條第1 項前段，刑法、第325
條第1 項、第320 條第1 項、第321 條第1 項第3 款、第51 條
第5 款、第38條第1 項第2 款，刑法施行法第1 條之1 第1 項、
第2 項前段，判決如主文。
本案經檢察官柯博齡到庭執行職務。
中    華    民    國    98    年    8     月    10    日
                  刑事第五庭  法  官     江春瑩
以上正本證明與原本無異。
如不服本判決應於收受判決後10日內向本院提出上訴書狀，並應
敘述具體理由。其未敘述上訴理由者，應於上訴期間屆滿後20日
內向本院補提理由書 (均須按他造當事人之人數附繕本)「 切勿
逕送上級法院」。
                              書記官     羅婉榕
中    華    民    國    98    年    8     月    10    日
附錄本件論罪科刑法條全文
中華民國刑法第325 條（普通搶奪罪）
意圖為自己或第三人不法之所有，而搶奪他人之動產者，處6 月
以上5 年以下有期徒刑。
因而致人於死者，處無期徒刑或 7 年以上有期徒刑，致重傷者，
處 3 年以上 10 年以下有期徒刑。
第 1 項之未遂犯罰之。
中華民國刑法第321 條（加重竊盜罪）
犯竊盜罪而有左列情形之一者，處6 月以上、5 年以下有期徒刑
：
一、於夜間侵入住宅或有人居住之建築物、船艦或隱匿其內而犯
之者。
二、毀越門扇、牆垣或其他安全設備而犯之者。
三、攜帶兇器而犯之者。
四、結夥三人以上而犯之者。
五、乘火災、水災或其他災害之際而犯之者。
六、在車站或埠頭而犯之者。
前項之未遂犯罰之。


司法院資訊處製作；財團法人民間司法改革基金會備份。
